最高法院刑事判決            一○○年度台上字第四九九○號
上  訴  人  蔡碧玲
上列上訴人因偽造文書等罪案件，不服台灣高等法院台南分院中
華民國一○○年六月三十日第二審判決（一○○年度上訴字第九
八號，起訴案號：台灣雲林地方法院檢察署九十七年度偵字第五
八二一號），提起上訴，本院判決如下：
    主  文
上訴駁回。
    理  由
一、原判決事實一(一)、(三)、(四)部分：
按刑事訴訟法第三百七十七條規定，上訴於第三審法院，非以判
決違背法令為理由，不得為之。是提起第三審上訴，應以原判決
違背法令為理由，係屬法定要件。如果上訴理由書狀並未依據卷
內訴訟資料，具體指摘原判決不適用何種法則或如何適用不當，
或所指摘原判決違法情事，顯與法律規定得為第三審上訴理由之
違法情形，不相適合時，均應認其上訴為違背法律上之程式，予
以駁回。本件原判決維持第一審依行為時連續犯、牽連犯及想像
競合犯關係，從一重論處上訴人連續業務侵占（即原判決事實一
(一)部分）、連續行使偽造私文書（即原判決事實一(三)部分）、連
續行使偽造私文書（即原判決事實一(四)部分）罪刑之判決，駁回
其於第二審之上訴，已敘明所憑之證據及認定之理由，從形式上
觀察，並無判決違背法令之情形存在。上訴意旨對於原判決究竟
如何違背法令，未依據卷內訴訟資料具體指摘，僅漫稱上訴人因
未能及時變賣房屋，致無法與告訴人達成和解，請給予自新機會
云云，空泛爭執，不符第三審上訴之法定要件。其上訴為違背法
律上之程式，應予駁回。又原判決事實一(一)部分，不得上訴於第
三審法院之業務侵占罪與得上訴之行使偽造私文書罪，係依行為
時刑法第五十五條牽連犯規定，從重罪之業務侵占罪論處，因其
牽連之輕罪即行使偽造私文書部分原得上訴，基於上訴不可分原
則，對於該重罪亦應認為得上訴於第三審法院，併予敘明。
二、原判決事實一(二)、(五)部分：
按刑事訴訟法第三百七十六條所列各罪之案件，經第二審判決者
，不得上訴於第三審法院，法有明文。原判決關於其事實一(二)、
(五)所載上訴人業務侵占部分，均依刑法第三百三十六條第二項論
處罪刑，核屬刑事訴訟法第三百七十六條第三款之案件，既經第
二審判決，自不得上訴於第三審法院，上訴人猶提起上訴，為法
所不許，應併駁回之。
據上論結，應依刑事訴訟法第三百九十五條前段，判決如主文。
中    華    民    國  一○○  年    九    月   十五   日
                      最高法院刑事第十一庭
                          審判長法官  陳  世  淙  
                                法官  陳  東  誥  
                                法官  何  菁  莪  
                                法官  施  俊  堯  
                                法官  洪  曉  能  
本件正本證明與原本無異
                                      書  記  官  
中    華    民    國  一○○  年    九    月   十九   日
                                                      Ｅ